# 有谁做过城市污水处理厂的业务

提问人：tlqhmxj 时间：2010-11-16 08:56:48
年处理 500 万吨污水，固定资产大修理资金允许提吗，有什么文件规定吗，人员安排有标准吗

回答人：chenyiwei
如果该项目采用BOT模式核算的，可参考IFRIC 12后附的举例，其中对合同约定的大修理义务的相关费用的计提也是有提到的。